# 陈版公允价值变动产生的递延所得税未来转回问题

提问人：sunzbshiye 时间：2018-04-23 22:21:07
请教陈版：
比如可供出售公允价值变动计入其他综合收益，假设公允价值上升，那么确认递延所得税负债。未来可供出售处置，其他综合收益转入投资收益，此时应纳税所得额与会计利润是一致的，那么何来的转回递延所得税负债呢？
同理，投资性房地产的公允价值变动计入损益，确认的递延所得税负债，在处置时，由于公允价值变动损益转入其他业务收入，因此也不产生税会差异，递延所得税负债如何转回？
这两个问题，我一直想不明白，还望陈版指点，感激！

回答人：chenyiwei
递延所得税资产/负债确认的依据是“暂时性差异”，即资产、负债的账面价值与计税基础的差异，而不是某一期间的会计利润和应纳税所得额的差异。对递延所得税资产/负债也可以理解为：未来的应纳税额将大于或小于按未来的会计利润乘以税率计算的金额。如果是大于，则表明日后税前扣除的资产金额小于（或转入应纳税所得额的负债金额大于）资产或负债的账面价值；如小于则相反。 总之要注意：递延所得税资产/负债完全是会计核算的结果，主要是体现“资产负债表观”，但也有配比的因素在内。

提问人：sunzbshiye 时间：2018-04-30 00:16:10
感谢陈版回复，在您的指导下，我总算理解了！
还有个问题想请教：我们经常碰到，仅确认坏账准备暂时性差异形成的递延所得税资产，但不确认可弥补亏损的递延所得税资产，理由是，坏账准备能够转回，但可弥补亏损未来不一定有足够的应纳税所得弥补。
但，准则对于递延所得税资产的确认前提，都是未来有足够的应纳税所得额。请问前述仅确认坏账准备的处理是否合理？ 感谢！

回答人：chenyiwei
该理解不恰当。此问题在本版面上有多次讨论，请搜索。